最  高  行  政  法  院  裁  定
                                     100年度裁字第2289號
抗  告  人  王陳秀盆
上列抗告人因與相對人高雄市林園區公所間徵收補償事件，對於
中華民國100年4月20日高雄高等行政法院100年度再字第8號裁定
，提起抗告，本院裁定如下︰
    主  文
抗告駁回。
抗告訴訟費用由抗告人負擔。
    理  由
一、按抗告法院認抗告為不合法或無理由者，應為駁回抗告之裁
    定。
二、本件抗告人因與相對人間徵收補償事件，提起行政訴訟，經
    原審法院96年度訴字第208號裁定以抗告人之訴訟標的為本
    院86年度判字第2846號確定判決效力所及，依行政訴訟法第
    107條第1項第9款規定駁回其訴後，提起抗告，經本院以97
    年度裁字第2257號裁定駁回。抗告人不服，復以本院97年度
    裁字第2257號及原審法院96年度訴字第208號裁定有行政訴
    訟法第273條第1項第12款事由，對之聲請再審，經原審法院
    以97年度再字第50號裁定駁回其聲請。抗告人不服，提起抗
    告，經本院以98年度裁字第275號裁定駁回其抗告確定。抗
    告人不服，主張本院98年度裁字第275號確定裁定及原審97
    年度再字第50號裁定有行政訴訟法第273條第1項第1款、第1
    2款及第13款所定再審事由，而向本院聲請再審，其中行政
    訴訟法第273條第1項第1款之再審事由部分，經本院以98年
    度裁字第2707號裁定駁回而告確定，其餘有關行政訴訟法第
    273條第1項第12款及第13款部分，則由本院以98年度裁字第
    2708號裁定移送原審法院審理，經原審法院以98年度再字第
    64號裁定駁回其聲請。抗告人不服，提起抗告，經本院以99
    年度裁字第2243號裁定（下稱原確定裁定）駁回其抗告確定
    。抗告人不服，復主張原確定裁定有行政訴訟法第273條第1
    項第1款、第12款所定事由，對之聲請再審，其中關於行政
    訴訟法第273條第1項第1款部分，經本院以100年度裁字第11
    6號裁定駁回，另就同條項第12款事由聲請再審部分，本院
    以100年度裁字第117號裁定移送原審法院審理。
三、本件原裁定以：本件再審事由核與抗告人前所聲請再審事由
    屬同一原因，足認抗告人係對於原審法院及本院所為裁定，
    聲請再審經駁回後，復以同一原因，又對該駁回再審聲請之
    裁定更行聲請再審，本件再審之聲請為不合法等由，予以駁
    回。
四、按「再審之訴，行政法院認無再審理由，判決駁回後，不得
    以同一事由對於原確定判決或駁回再審之訴之確定判決，更
    行提起再審之訴。」行政訴訟法第274條之1定有明文，此規
    定依同法第283條之規定，於對確定裁定聲請再審準用之。
    本件原審法院依其聲請狀所載：「抗告人不知在前已有確定
    判決（即本院81年度判字第2777號判決）」等語，認抗告人
    聲請再審之事由與其前所聲請再審事由屬同一原因，經核並
    無不合。抗告人提起抗告，觀諸抗告意旨無非重述其在前訴
    訟程序之主張，對於原裁定有何違誤並未具體指摘，自難認
    其抗告為有理由，應予駁回。
五、據上論結，本件抗告為無理由。依行政訴訟法第104條、民
    事訴訟法第95條、第78條，裁定如主文。
中    華    民    國    100   年    9     月    15    日
                    最高行政法院第四庭
                        審判長法官  吳  明  鴻
                              法官  林  茂  權
                              法官  侯  東  昇
                              法官  林  金  本
                              法官  陳  國  成

以  上  正  本  證  明  與  原  本  無  異
中    華    民    國    100   年    9     月    16    日
                              書記官  葛  雅  慎